臺灣板橋地方法院刑事判決　　　　　　　94年度交易字第47號
公　訴　人　臺灣板橋地方法院檢察署檢察官
被　　　告　甲○○
上列被告因公共危險等案件，經檢察官聲請簡易判決處刑（94年
度速偵字第137 號），本院認應適用通常程序審判，復經被告於
準備程序認罪，本院以簡式審判程序判決如下：
    主  文
甲○○服用酒類，不能安全駕駛動力交通工具而駕駛，處罰金壹
萬伍仟元，如易服勞役以佰元折算壹日。緩刑貳年。
被訴過失傷害部分不受理。
    事實及理由
一、按檢察官聲請以簡易判決處刑之案件，經法院認為有第451
    條之1 第4 項但書之情形者，應適用通常程序審判之，刑事
    訴訟法第452 條定有明文。本件被告被訴過失傷害部分業經
    告訴人撤回告訴，有同法第451 條之1 第4 項但書第3 款規
    定之情形，不宜逕以簡易判決處刑，爰由本院適用通常程序
    審判之。又按除被告所犯為死刑、無期徒刑、最輕本刑為三
    年以上有期徒刑之罪或高等法院管轄第一審案件者外，於第
    一次審判期日前之準備程序進行中，被告先就被訴事實為有
    罪之陳述時，審判長得告知被告簡式審判程序之旨，並聽取
    當事人、代理人、辯護人及輔佐人之意見後，裁定進行簡式
    審判程序，刑事訴訟法第273 條之1 第1 項定有明文。經核
    本件被告甲○○所犯係死刑、無期徒刑、最輕本刑為三年以
    上有期徒刑以外之罪，其於準備程序中就被訴事實為有罪之
    陳述，經法官告知簡式審判程序之旨，並聽取公訴人、被告
    之意見後，本院爰依首揭規定，合議裁定由受命法官獨任進
    行簡式審判程序，合先敘明。
二、本件犯罪事實、證據及應適用之法條，均引用如附件檢察官
    聲請簡易判決處刑書之記載。
三、被告被訴刑法第185 條之3 之公共危險罪部分，爰審酌被告
    之無前科、犯罪之動機、目的、所生危害及犯罪後坦承之態
    度等一切情狀，量處如主文所示之刑，併諭知易服勞役之折
    算標準。又被告前未曾受有期徒刑以上刑之宣告，其因一時
    失慮，偶罹刑典，事後已坦承犯行，深具悔意，經此刑之宣
    告後，應知警惕而無再犯之虞，本院因認暫不執行其刑為當
    ，予以宣告緩刑二年，用啟自新。
四、被告被訴刑法第284 條第1 項前段過失傷害罪部分，業據告
    訴人丙○○具狀撤回其告訴，有撤回告訴狀在卷可按，依刑
    事訴訟法第238 條第1 項、第303 條第3 款之規定，應諭知
    不受理之判決。
五、依刑事訴訟法第452 條、第273 條之1 第1 項、299 條第1
    項前段、第303 條第3 款、第310 條之1 、第454 條第2 項
    ，刑法第185 條之3 、第42條第2 項、第74條第1 款，罰金
    罰鍰提高標準條例第2 條，判決如主文。
六、如不服本判決，得自收受送達之日起10日內向本院提出上訴
    狀（須附繕本）。
中　　華　　民　　國　　94　　年　　3 　　月　　31　　日
                        交通法庭  法  官  彭  全  曄
以上正本證明與原本無異
如不服本判決，應於送達後10日內，向本院提出上訴狀
                                  書記官  梁  宜  庭
中　　華　　民　　國　　94　　年　　3 　　月　　31　　日
附錄本案論罪科刑法條全文：
刑法第185 條之3
  服用毒品、麻醉藥品、酒類或其他相類之物，不能安全駕駛動
力交通工具而駕駛者，處一年以下有期徒刑、役拘或三萬元以下
罰金。
--------------------------------------------------------
附件：
臺灣板橋地方法院檢察署檢察官聲請簡易判決處刑書
 　　　　　　　　　　　　　　　　　　94年度速偵字第137號
 　 被　　　告　甲○○　男　53歲（民國○○年○月○○日生）
  　　　　　　　　　　　籍設臺北縣土城市○○街296巷1弄15
　　　　　　　　　　　　號5樓
　 　　　　　　　　　　 國民身分證統一編號：Ｚ000000000號
上列被告因公共危險等案件，業經偵查終結，認為宜以簡易判決
處刑，茲將犯罪事實及證據分述如下：
　　　　犯罪事實
一、甲○○於民國九十四年一月二十日十三時三十分許，於飲用
 　 酒類後，明知其飲酒後已不勝酒力，不能安全駕駛交通工具
 　 ，竟仍駕駛車牌號碼ＤＮＴ─７８８號輕型機車，於同日十
 　 七時十五分許，行經台北縣土城市○○街與延安街口時，不
 　 慎撞及乙○○，致乙○○受有背部、左手腕、左小腿多處挫
 　 傷，隨即經警查獲，並測得其呼氣酒精濃度達每公升零點八
 　 四毫克，始查悉上情。
二、案經乙○○（七十九年四月十一日生）之母親丙○○訴由台
 　 北縣政府警察局土城分局報告偵辦。
 　 ??證據並所犯法條
一、右揭事實業據被告甲○○於警訊、偵訊時〝Z承不諱，亦有
 　 乙○○警詢筆錄在卷可稽此外，復有被告吐氣所含酒精濃度
 　 測試表乙紙、道路交通事故調查報告表及現場圖各二張、照
 　 片十八張、亞東紀念醫院診斷證明書乙紙等附卷可參，經核
 　 皆與被告自白相符，被告犯嫌已堪認定。
二、核被告甲○○所為係犯刑法第一百八十五條之三之公共危險
 　 罪嫌、同法第二百八十四條過失傷害罪嫌。
三、依刑事訴訟法第四百五十一條第一項聲請逕以簡易判決處刑
 　 。
　　此　　致
臺灣板橋地方法院
中　　華　　民　　國　　94　　年　　1 　　月　　26　　日
 　　　　　　　　　　　　　　 檢察官　王金聰
 　　　　　　　　　　　　　　 檢察官　莊富棋
上正本證明與原本無異
中　　華　　民　　國　　94　　年　　2 　　月　　15　　日
 　　　　　　　　　　　　　　 書記官　蕭妃鈴
附錄本案所犯法條全文
中華民國刑法第一百八十五條之三
服用毒品、麻醉藥品、酒類或其他相類之物，不能安全駕駛動力
交通工具而駕駛者，處一年以下有期徒刑、拘役或三萬元以下罰
金。
中華民國刑法第二百八十四條
(過失傷害罪)
因過失傷害人者，處六月以下有期徒刑、拘役或五百元以下罰金
，致重傷
者，處一年以下有期徒刑、拘役或五百元以下罰金。
從事業務之人，因業務上之過失傷害人者，處一年以下有期徒刑
、拘役或
一千元以下罰金，致重傷者，處三年以下有期徒刑、拘役或二千
元以下罰
金。
